【裁判字號】    97,上易,2014
【裁判日期】    971007
【裁判案由】    竊盜
【裁判全文】
臺灣高等法院刑事判決                97年度上易字第2014號
上  訴  人
即  被  告  乙○○○
上列上訴人因竊盜案件，不服臺灣桃園地方法院97年度易緝字第
36號，中華民國97年6 月27日第一審判決（起訴案號：臺灣桃園
地方法院檢察署96年度偵字第21343 號），提起上訴，本院判決
如下：
    主  文
上訴駁回。
    事  實
乙○○○前於民國（下同）93年間，因施用第二級毒品案件，經
原法院於93年12月17日以93年度桃簡字第1899號判處有期徒刑 3
月確定，於94年10月6日刑期執行完畢。詎仍不知悔改，於96年8
月22日晚上7時30分許，由林振雄駕駛車牌號碼為BY-1058號自用
小客車搭載乙○○○、張劉玉枝（林振雄、張劉玉枝業經原法院
以96年度審易字第636 號判決各處有期徒刑陸月，如昜科罰金以
新台幣壹仟元折算壹日，均緩刑貳年確定），行經桃園縣龍潭鄉
○○路上華段國軍陸軍總部前之圍有鐵圍籬之空地（地號：龍潭
鄉○○○段第27-1號）前時，見該空地內置放有甲○○所有之角
鐵及鐵管，乙○○○竟夥同林振雄、張劉玉枝共同基於意圖為自
己不法所有之犯意聯絡，分別從該鐵圍籬之缺口處進入該空地後
，3人共同將置於前揭空地內之角鐵3支、鐵管1根，徒手搬運至
上揭自用小客車上，予以竊取，得手後，林振雄及張劉玉枝於尚
未離去前，即為巡邏員警當場查獲，乙○○○則乘隙離開現場。
案經桃園縣警察局龍潭分局報請臺灣桃園地方法院檢察官偵查起
訴。
    理  由
壹、程序方面：
    被告以外之人於審判外之言詞或書面陳述，除法律有規定者
    外，不得作為證據；被告以外之人於偵查中向檢察官所為之
    陳述，除顯有不可信之情況者外，得為證據；被告以外之人
    於偵查中向檢察官所為之陳述，除顯有不可信之情況者外，
    得為證據；當事人、代理人或辯護人於法院調查證據時，知
    有第159條第1項不得為證據之情形，而未於言詞辯論終結前
    聲明異議者，視為有前項之同意。刑事訴訟法第159條第1項
    、第159條之1 第2項、第159條之5就此定有明文。經查：證
    人唐淑芬於警詢中所為陳述，屬被告乙○○○以外之人於審
    判外所為之陳述，為傳聞證據，被告乙○○○於本院準備程
    序中，就上揭證據之證據能力，表示不爭執，迄本院言詞辯
    論終結前，亦未聲明異議，且本院審酌檢察官所提上開證據
    並非公務員違法取得之證據，無證據力明顯過低之情形，復
    經本院於審判期日就上開證據進行調查、辯論，依法自得作
    為本案證據。又卷附贓物認領保管單、現場照片、臺灣電力
    公司電費收據，非屬供述證據，無傳聞法則之適用，均與本
    案具有關聯性，且無證據證明係公務員違法所取得者，自均
    得採為本案證據。
貳、實體部分：
一、訊據被告雖否認上開犯行，並以：我當時看到空地上有垃圾
    ，我平常是撿瓶瓶罐罐，看到廢鐵，以為是別人不要，我才
    去拿，現場空地雖以籬笆圍住，因那邊有幾個洞，有人種菜
    ，有人去撿蝸牛，以為那邊廢鐵沒人要，案發時我沒跑掉，
    是邊撿邊走，我不知他們（同案）被捉，我沒有竊盜犯意云
    云置辯。惟查上開事實，業據被告於原審審理中坦承不諱（
    原審卷第16頁），核與證人唐淑芬於警詢中證述情節（台灣
    桃園地方法院96年度偵字第2143號偵查卷第29頁至第31頁）
    相符，並有贓物認領保管單、現場照片、台灣電力公司電費
    收據附卷（原審卷第39、40頁、第51頁至第53頁），足見被
    告上開具任意性之自白，核與事實相符。又同案林振雄、張
    劉玉枝業經原法院另案認定彼等2 人與被告夥同三人以上竊
    盜，判處該2人有期徒刑6月，如昜科罰金均以新台幣1000元
    折算1日，緩刑2年確定，此有原法院97年3 月12日96年度審
    昜字第636號宣判筆錄在卷（原法院96年度審昜字第636號卷
    第37頁）可考，益見被告確有上開竊盜犯行，要之，被告所
    辯，無非飾詞圖卸，委不足取，被告犯行至堪認定，應予依
    法論科。
二、核被告所為，係犯刑法第321 條第1項第4款之結夥三人以上
    竊盜罪。被告與同案林振雄、張劉玉枝間，有犯意聯絡及行
    為分擔，為共同正犯。被告前曾受有如事實欄所述之犯罪科
    刑及執行情形，有臺灣高等法院被告前案紀錄表1 份在卷可
    憑，其受有期徒刑之執行完畢後，5 年以內故意再犯本件有
    期徒刑以上之罪，為累犯，應依刑法第47條第1 項之規定加
    重其刑。
三、原審認被告罪證明確，依刑法第321條第1項第4 款、第28條
    、第47條第1 項之規定，審酌被告不思循以正當管道換取財
    富，以此方式行竊，對社會治安危害甚鉅，茲斟酌本案犯案
    之動機、竊得財物之價值、犯後尚能坦承犯行等一切情狀，
    量處有期徒刑七月，認事用法，核無不當，量刑亦屬妥適，
    被告上訴意旨，空言否認犯罪，為無理由，應予駁回。
據上論斷，應依刑事訴訟法第368條，判決如主文。
本案經檢察官周誠南到庭執行職務。
中    華    民    國    97    年    10    月    7     日
                  刑事第三庭  審判長法  官  蔡秀雄
                                    法  官  謝靜恒
                                    法  官  許文章
以上正本證明與原本無異。
不得上訴。
                                    書記官  蔡慧娟
中    華    民    國    97    年    10    月    8     日


司法院資訊處製作；財團法人民間司法改革基金會備份。
